# 求助陈版主，关于小区出售前应建未建成本的疑问。

提问人：liuweisheng 时间：2020-06-23 10:46:00
A公司为房地产公司，开发一小区B。小区出售前尚有车位未建设，后期需要建设，那么房屋出售时需不需要对后续需要支出的车位成本计入存货和预计负债。谢谢版主解惑。

回答人：chenyiwei
如果截至交房时，开发商尚有部分不重大的合同义务尚未履行完毕的，则可以在满足收入确认条件的前提下，对后续需要支出的车位成本计入存货和预计负债，以保证成本结转的完整性。